臺灣臺北地方法院刑事判決　　　　　　　　　　　　　九十三年度易字第一０九號
　　公　訴　人　臺灣臺北地方法院檢察署檢察官
　　被　　　告　甲○○
　　　　　　　　　　　　（現
右列被告因毒品危害防制條例案件，經檢察官聲請以簡易判決處刑（九十二年度毒偵
緝字第二四八號），暨移送併案審理（九十三年度偵字第四○四一號），本院刑事庭
認不宜以簡易判決處刑，移由本院刑事庭改依通常程序審理，被告於本院審理中先就
被訴事實為有罪之陳述，經裁定行簡式審判程序，判決如左：
      主  文
甲○○連續施用第二級毒品，處有期徒刑捌月，第二級毒品安非他命壹包（毛重壹點
貳公克，淨重壹點零公克）沒收銷燬之。
      事  實
一、甲○○前曾於民國八十七年間因施用第二級毒品安非他命案件，經臺灣高等法院
    裁定送觀察、勒戒後，認無繼續施用毒品之傾向，於民國八十七年八月七日以八
　　十七年度上易字第三一五八號判決免刑，判決確定後，復於五年內基於概括犯意
 　 ，自八十七年十二月二十三日前九十六小時之某時起至八十八年九月二十七日止
    ，連續在桃園縣中壢市○○路○段六七巷八五號二樓等處，施用第二級毒品安非
  　他命案件，經依臺灣桃園地方法院以八十八年毒聲字第三七四二號裁定送臺灣臺
    北看守所附設勒戒處所觀察、勒戒後，亦認無繼續施用毒品之傾向，由臺灣臺北
    地方法院檢察署檢察官於八十九年二月十五日，以八十九年度毒偵緝字第四七號
　　、第五二號為不起訴處分確定。詎甲○○猶不思悔改，復基於施用第二級毒品安
　  非他命之概括犯意，先於八十九年四月二十六日，在台北縣新店市○○路○段四
    八六號住處，施用第二級毒品安非他命一次，嗣於翌日凌晨三時許，在台北縣永
    和市○○路三十二號前為警查獲，並扣得安非他命一包（毛重壹點貳公克，淨重
    壹點零公克），經警移送臺灣板橋地方法院檢察署經檢察官訊問後諭令以新台幣
    壹萬元交保外出，甲○○仍承前揭概括犯意，連續在上開住處等處，多次施用第
    二級毒品安非他命，迄九十年五月十二日止，嗣於九十年五月十五日十五時三十
    分許，在新竹縣湖口鄉○○街一三三巷十八號五樓為警查獲。
二、案經新竹縣警察局竹北分局報請臺灣新竹地方法院檢察署檢察官呈請台灣高等法
    院檢察署檢察長核轉台灣板橋地方法院檢察署檢察官偵辦，台灣板橋地方法院檢
    察署檢察官再呈請台灣高等法院檢察署檢察長令轉台灣台北地方法院檢察署檢察
    官偵查後聲請以簡易判決處刑，本院刑事庭認不宜以簡易判決處刑，改依通常程
    序審理，被告於本院審理中先就被訴事實為有罪之陳述，經裁定行簡式審判程序
    。
　　理　由
一、右揭犯罪事實業據被告甲○○於臺院審理中坦承不諱，被告先後二次為警為警查
    獲後採集之尿液經送鑑驗結果，均呈甲基安非他命陽性反應，有台北縣政府衛生
    局八十九年五月九日出具之尿液煙毒檢驗成績書及法務部調查局九十一年三月八
    日出具之檢驗通知書各一紙在卷足按，復有安非他命一包（毛重壹點貳公克，淨
    重壹點零公克）扣案可資佐證。又被告曾於八十七年間因施用第二級毒品安非他
    命案件，經臺灣高等法院裁定送觀察、勒戒後，認無繼續施用毒品之傾向，於民
    國八十七年八月七日以八十七年度上易字第三一五八號判決免刑，判決確定後，
　　復於五年內基於概括犯意，自八十七年十二月二十三日前九十六小時之某時起至
  　八十八年九月二十七日止，連續在桃園縣中壢市○○路○段六七巷八五號二樓等
    處，施用第二級毒品安非他命案件，經依臺灣桃園地方法院以八十八年毒聲字第
  　三七四二號裁定送臺灣臺北看守所附設勒戒處所觀察、勒戒後，亦認無繼續施用
    毒品之傾向，由臺灣臺北地方法院檢察署檢察官於八十九年二月十五日，以八十
    九年度毒偵緝字第四七號、第五二號為不起訴處分確定等情，亦有前開判決書、
　　不起訴處分書臺灣高等法院被告全國前案紀錄表附卷可稽，本件事證明確，被告
 　 犯行應堪認定。
二、按毒品危害防制條例業於九十二年六月六日修正通過，同年七月九日以華總一義
    字第０九二００一二一九三０號總統令公布，該條例第三十六條規定自公布後六
    個月施行，即自九十三年一月九日起施行，本次修法目的係鑑於初犯施用毒品行
    為，經觀察、勒戒後，無繼續施用毒品傾向，經不起訴處分者，五年內再犯率甚
    高，原據以實施之觀察、勒戒既已無法收其實效，故不再施以觀察、勒戒或強制
    戒治之保安處分，逕施以徒刑之刑事處遇程序。本件被告三犯施用安非他命，不
    論依修正前或修正後之毒品危害防制條例規定，均應由檢察官提起公訴。查被告
    三犯施用安非他命行為，核係犯毒品危害防制條例第十條第二項之施用第二級毒
    品罪。其持有安非他命之低度行為，應為施用安非他命之高度行為所吸收，不另
    論罪。其先後多次施用毒品犯行，時間緊接，方法相同，觸犯構成要件相同之罪
    名，顯係基於概括犯意反覆為之，為連續犯，應依刑法第五十六條之規定論以一
    罪，並加重其刑。被告自八十九年四月二十六日起迄九十年五月十二日前之連續
    施用第二級毒品犯行，雖未據檢察官起訴，然該部分事實與公訴人起訴之犯罪事
    實既具有連續犯之裁判上一罪關係，應為起訴效力所及，既經檢察官移送併辦到
    院，本院自應併予審究。爰審酌被告犯罪後坦承犯行，前二度施用毒品，經觀察
    、勒戒後，均因無繼續施用毒品傾向，分別判決免刑及為不起訴處分，惟又違反
    禁令，非法施用足以導致精神障礙及生命危險之毒品，顯見自制力甚低，本案係
    三犯施用毒品，所為對個人身心戕害程度，暨被告之生活狀況、品行、智識程度
    、犯罪之動機、目的、手段、所生危害及犯罪後之態度等一切情狀，量處如主文
    所示之刑。扣案第二級毒品安非他命壹包（毛重壹點貳公克，淨重壹點零公克）
    ，既為查獲之毒品，應依同條例第十八條第一項前段之規定，宣告沒收銷燬之。
據上論斷，應依刑事訴訟法第四百五十二條、第二百七十三條之一第一項、第二百九
十九條第一項前段，毒品危害防制條例第十條第二項、第十八條第一項前段，刑法第
十一條前段、第五十六條條，判決如主文。
本案經檢察官賴淑芬到庭執行職務
中　　　華　　　民　　　國　　九十三　　年　　　七　　　月　　二十九　　日
                                    臺灣臺北地方法院刑事第二庭
                                        法  官  吳孟良
右正本證明與原本無異。
如不服本判決，應於判決送達後十日內，向本院提出上訴狀。
                                     　 書記官 彭雅慧
中　　　華　　　民　　　國　　九十三　　年　　　七　　　月　　二十九　　日
附錄本案論罪科刑法條全文：
毒品危害防制條例第十條第二項
施用第二級毒品者，處三年以下有期徒刑。
